臺灣桃園地方法院刑事判決　　　　　　　95年度訴字第1275號
公　訴　人　台灣桃園地方法院檢察署檢察官
被　　　告　乙○○
　　　　　　　　　　　號5樓（現於臺灣桃園監獄執行中）
選任辯護人　邱鎮北律師
上列被告因違反槍砲彈藥刀械管制條例案件，經檢察官提起公訴
（95年度偵字第6875號），本院判決如下：
    主  文
乙○○未經許可持有槍砲之主要組成零件，處有期徒刑柒月，併
科罰金新台幣貳萬元，罰金如易服勞役，以新台幣壹仟元折算壹
日，扣案如附表編號1 所示之物沒收；又未經許可，製造子彈，
處有期徒刑壹年貳月，併科罰金新台幣參萬元，罰金如易服勞役
，以新台幣壹仟元折算壹日，扣案如附表編號2 至20所示之物均
沒收。應執行有期徒刑壹年捌月，併科罰金新台幣肆萬元，罰金
如易服勞役，以新台幣壹仟元折算壹日，扣案如附表所示之物均
沒收。
    事  實
一、乙○○明知槍枝之主要組成零件，均屬槍砲彈藥刀械管制條
    例所管制之違禁物品，非經中央主管機關許可，不得持有之
    ，竟仍於民國（下同）91年間某日，在桃園縣龍潭鄉○○路
    某生存遊戲館內，以新台幣7,000 元代價，購買仿BERETTA
    廠84型半自動手槍製造之槍枝1 枝（經送鑑定結果認不具殺
    傷力），因而一併取得屬槍砲主要組成零件之土造金屬槍管
    1 支（該槍管原組合於上開手槍內），而自斯時起持有之。
    乙○○復明知未經許可，不得製造子彈，竟仍基於製造子彈
    之犯意，先於94年年底某日，在桃園縣中壢市某五金行購買
    如附表編號5 至20所示之工具，並於95年1 、2 月間某日，
    在其位於桃園縣楊梅鎮○○○路361 號5 樓住處，將購得之
    銅條先以鋸子鋸出需要之長度後，再以砂輪機研磨成彈殼、
    彈頭之外型，並以鑽床將工業用彈鑽孔後，取出其內火藥，
    再將該火藥倒入彈殼中，在子彈底部裝上底火，使用3 秒膠
    黏上彈頭，而製造具有殺傷力之土造子彈1 顆。嗣於95年3
    月1 日晚間11時30分許，乙○○駕駛車牌號碼LF-5356 號自
    用小客車，行至桃園縣新屋鄉清華村37號處前，為警查獲，
    並自該小客車內扣得上開不具殺傷改造手槍1 枝（裝有主要
    組成零件槍管1 支）、具殺傷力土造子彈1 顆（已經試射用
    罄）、改造子彈半成品4 顆、彈殼7 顆、彈頭6 顆、桌上型
    鑽孔機1 具、桌上型砂輪機1 具、桌上型虎鉗1 具、手持型
    砂輪機1 具、手持型鑽孔機1 具、銅條15支、工業用底火15
    顆（起訴書誤載為火藥）、鑽頭13支、磨砂棒2 支、銼刀2
    支、油標卡尺1 支、鋸子1 把、螺絲起子3 支、攻牙器1 支
    、瞬間膠1 瓶、底火32顆、內具阻鐵之改造槍管2 支。
二、案經桃園縣政府警察局楊梅分局報請臺灣桃園地方法院檢察
    署檢察官偵查起訴。
    理  由
甲、證據能力：
一、按被告以外之人於審判外之陳述，雖不符合刑事訴訟法第15
    9 條之1 至之4 之規定，而經當事人於審判程序同意作為證
    據，法院審酌該言詞陳述或書面陳述作成時之情況，認為適
    當者，亦得為證據，此觀刑事訴訟法第159 條之5 第1 項規
    定甚明，而檢察官及被告、辯護人皆同意本案證人羅泉源於
    警詢時之陳述，得為證據，在此先行說明。
二、又按被告以外之人於審判外之言詞或書面陳述，除法律有規
    定者外，不得作為證據。被告以外之人於審判外之陳述，雖
    不符前四條之規定，而經當事人於審判程序同意做為證據，
    法院審酌該言詞陳述或書面陳述作成時之情況，認為適當者
    ，亦得為證據。當事人、代理人或辯護人於法院調查證據時
    ，知有刑事訴訟法第159 條第1 項不得為證據之情形，而未
    於言詞辯論終結前聲明異議者，視為有前項之同意，刑事訴
    訟法第159 條第1 項、第159 條之5 分別定有明文。經查：
    內政部警政署刑事警察局95年4 月6 日0000000000號槍彈鑑
    定書關於改造槍枝鑑定部分、95年10月12日刑鑑字第095013
    8094號槍彈鑑定書、內政部95年12月6 日內授警字第095087
    1788號函（偵查卷第73頁，本院卷第40、50頁），固屬被告
    以外之人於審判外之書面陳述，惟檢察官、被告及其指定辯
    護人均未於本院言詞辯論終結前，對上開證據之證據能力聲
    明異議，本院審酌上開鑑定書係內政部警政署刑事警察局實
    施鑑定之人員依專業知識經驗陳述其判斷意見，作成過程並
    無違法或不適當之情形，客觀上亦無不可信之情況，認為以
    之作為證據應屬適當，依刑事訴訟法第159 條之5 第2 項規
    定，自得作為證據。
三、被告及其辯護人抗辯：內政部警政署刑事警察局95年4 月6
    日0000000000號槍彈鑑定書關於改造子彈鑑定部分（偵查卷
    第72頁），鑑定人於鑑定上開子彈過程中，未作任何如何進
    行鑑定之書面紀錄，顯然有未依規定鑑定之情形，故上開鑑
    定書關於子彈鑑定部分應無證據能力云云。惟查，上揭扣案
    改造子彈1 顆，具有殺傷力，有內政部警政署刑事警察局95
    年4 月6 日0000000000號槍彈鑑定書1 份在卷可按，被告雖
    認該鑑定書不具證據能力及質疑鑑定書之證明力，然經本院
    傳訊執行本件槍彈鑑定之刑事警察局鑑識科人員甲○○到庭
    具結證稱：伊為警察大學鑑識科學系研究所畢業，至今已有
    10年之槍彈鑑定經驗，本案槍彈之鑑定人為伊本人，子彈鑑
    定部分是採試射法，即將子彈裝置於試射台儀器上然後撞擊
    發射，認定具有殺傷力的標準是每平公分超過20焦耳動能，
    本局試射子彈是在距離試射點40公分處裝設1 個鋁製厚度約
    0.65mm的監測板，要完全穿透該監測板需要動能達到每平方
    公分22焦耳以上，而扣案子彈經試射結果確能穿透上開監測
    板，故認定該子彈具有殺傷力等語（本院卷第134 頁之96年
    5 月7 日準備程序筆錄）。本件槍彈之實際鑑定人已就扣案
    子彈之鑑定過程為上述之詳細證述，上開槍彈鑑定書自已具
    有證據能力，再參以內政部警政署刑事警察局設有鑑識科，
    其鑑識人員均受專業訓練具有專業能力，數十年來頗受檢察
    機關及法院之倚重，受託鑑定，鑑定經驗豐富，加上鑑定儀
    器設備之更新及進步，籍以提高其準確度，本院認鑑定人就
    扣案子彈以上開所述之試射法進行鑑定，並以其專業能力之
    判斷認定上開鑑定書之扣案子彈具有殺傷力為可採，被告及
    其辯護人徒以鑑定人未就鑑定過程提出書面記錄，爭執該鑑
    定書關於子彈鑑定部分無證據能力云云，自無可採。
乙、實體方面：
一、訊之被乙○○對於上開時、地購買不具殺傷力之仿BERETTA
    廠84型半自動手槍製造之槍枝1 枝，因而一併取得屬槍砲主
    要組成零件之土造金屬槍管1 支（該槍管原組合於上開手槍
    內），迄95年3 月1 日晚間11時30分許，為警自其駕駛之小
    客車內扣得換裝上開槍管之改造手槍等情，已於本院審理時
    坦承不諱。扣案改造手槍（槍枝管制編號0000000000），經
    鑑定結果，認扣案槍枝係換裝土造金屬槍管及土造金屬撞針
    座改造而成之改造手槍，因欠缺撞針，無法供擊發子彈使用
    ，認不具殺傷力，有內政部警政署刑事警察局95年4 月6 日
    0000000000號槍彈鑑定書1 份在卷可按（偵查卷第72頁）。
    而本院依上開鑑定結果，另就扣案改造手槍所換裝之土造金
    屬槍管送鑑定結果，認該土造金屬槍管，屬內政部86年11月
    24日台（86）內警字第8670683 號公告之槍砲主要組成零件
    等情，有內政部95年12月6 日內授警字第0950871788號函1
    紙在卷可按（本院卷第50頁）。此外，復有並有證人即被告
    之友人羅泉源於警詢中證述如何為警查獲之情節（偵查卷第
    19頁附95年3 月2 日警詢筆錄）、桃園縣政府警察局楊梅分
    局搜索、扣押筆錄1 份及採證照片7 張等件在卷可資佐證（
    偵查卷第23至41頁），足認被告前開關於持有槍管之自白與
    事實相符，堪以採信。此部分事證明確，被告未經許可，持
    有槍枝主要組成零件槍管之犯行洵堪認定，應予依法論科。
二、訊之被告乙○○對先於94年年底某日，在桃園縣中壢市某五
    金行購買如附表所示之工具，並於95年1 、2 月間某日，在
    其位於桃園縣楊梅鎮○○○路361 號5 樓住處，將購得之銅
    條先以鋸子鋸出需要之長度後，再以砂輪機研磨成彈殼、彈
    頭之外型，並以鑽床將工業用彈鑽孔後，取出其內火藥，再
    將該火藥倒入彈殼中，在子彈底部裝上底火，使用3 秒膠黏
    上彈頭，而製造扣案之土造子彈1 顆，迄95年3 月1 日晚間
    11時30分許，為警自其駕駛之小客車內扣得上開土造子彈及
    如附表所示之製造工具等事實，迭於警詢、偵訊及本院審理
    時坦白承認，惟矢口否認有何製造具有殺傷力之子彈之犯行
    ，辯稱：伊於製造完成扣案子彈後，曾以鐵鎚敲打仍未引爆
    ，可見該子彈並無殺傷力，且鑑定人之鑑定過程過於草率，
    不能證明扣案子彈確有殺傷力云云。經查：上開扣案改造子
    彈1 顆，經以試射法鑑定結果，認具殺傷力等情，已經證人
    即執行本件槍彈鑑定之鑑識人員甲○○於本院審理時具結證
    述明確（本院卷第133 頁之96年5 月7 日審判筆錄），並有
    內政部警政署刑事警察局95年4 月6 日刑鑑字第0000000000
    號槍彈鑑定書1 份在卷可按（偵查卷第72頁）。雖然被告以
    前詞抗辯其製造之子彈並無殺傷力云云，惟證人甲○○於本
    院審理時亦證稱：被告用以敲擊的鐵鎚並非針狀物，所以可
    能沒有敲擊到底火，而且撞擊的力道也可能不足，因此沒有
    擊發子彈，但經鑑識方法仍然可以鑑驗出該子彈是否具有殺
    傷力等語（本院卷第137 頁之96年5 月7 日審判筆錄），是
    被告徒以鐵鎚敲擊未曾擊發，即臆測該子彈並無殺傷力云云
    ，顯不足採。又被告辯稱：伊係以鑽床方式製造上開子彈，
    但證人甲○○於法院作證時，竟判斷該子彈是以車床方式製
    造的，顯見證人甲○○對於該子彈之鑑識相當草率云云，然
    而本件鑑識之目的係在判斷扣案子彈是否具有殺傷力，而該
    子彈究竟係以鑽床或車床製造而成，與該子彈是否具有殺傷
    力並無關連，是被告以此推論證人甲○○之鑑識過程草率云
    云，並無依據，不能採信。此外，復有並有證人即被告之友
    人羅泉源於警詢中證述如何為警查獲之情節（偵查卷第19頁
    附95年3 月2 日警詢筆錄）、桃園縣政府警察局楊梅分局搜
    索、扣押筆錄1 份、採證照片7 張（偵查卷第23至41頁），
    及扣案如附表所示之工具可資佐證，此部分事證明確，被告
    製造具有殺傷力子彈之犯行，已經可以認定，應依法論罪科
    刑。
三、比較新、舊法部分：
  (一)按修正後刑法第2 條第1 項之規定：「行為後法律有變更者
    ，適用行為時之法律。但行為後之法律有利於行為人者，適
    用最有利於行為人之法律」，係規範行為後法律變更所生新
    舊法比較適用之準據法，於新法施行後，應適用新法第2 條
    第1 項之規定，為「從舊從輕」之比較；比較時應就罪刑有
    關之共犯、未遂犯、想像競合犯、牽連犯、連續犯、結合犯
    ，以及累犯加重、自首減輕暨其他法定加減原因（如身分加
    減）與加減例等一切情形，綜其全部罪刑之結果而為比較（
    最高法院95年第8 次刑庭會議決議參照）。
  1.按被告行為後，刑法業於94年2 月2 日修正公布，並於95年
    7 月1 日施行，而被告於犯罪時之刑法第33條第5 款係規定
    「罰金：1 元以上」，惟95年7 月1 日修正公布施行之刑法
    第33條第5 款則規定：「罰金：新台幣1 千元以上，以百元
    計算之」，比較修正前後之規定，以修正前之規定，較有利
    於被告，依修正後即現行刑法第2 條第1 項前段，此部分應
    適用修正前刑法第33條第5 款之規定。
  2.有關罰金刑易服勞役之折算標準規定，被告行為時之修正前
    刑法第42條第2 項前段規定：「易服勞役以1 元（指銀元）
    以上3 元以下折算1 日。」，該規定之數額，並依被告行為
    時之罰金罰鍰提高標準條例第2 條前段之規定，將其原定數
    額提高為100 倍折算1 日，即依被告行為時之法律，其易服
    勞役之折算標準，應以銀元100 元（即新臺幣300 元）以上
    300 元（即新臺幣900 元）以下折算1 日，惟被告行為後施
    行之新法第42條第3 項前段規定：「易服勞役以新臺幣1 仟
    元、2 仟元或3 仟元折算1 日。」，經比較修正前後之易服
    勞役折算標準之規定，自應以新法之規定較有利於被告，先
    予敘明。
  3.刑法第51條數罪併罰方面，其中刑法第51條第5 款規定由：
    「宣告多數有期徒刑者，於各刑中之最長期以上，各刑合併
    之刑期以下，定其刑期。但不得逾二十年」，修正為：「宣
    告多數有期徒刑者，於各刑中之最長期以上，各刑合併之刑
    期以下，定其刑期。但不得逾三十年」，修正前刑期最高為
    20年，第51條第7 款罰金刑規定並未修正，但被告就自由刑
    、罰金刑方面均有數罪併罰而需為定應執行方面，因無就自
    由刑與罰金刑各割裂適用修正前刑法第51條第5 款、現行刑
    法51條第7 款規定之實益，爰一併適用修正前刑法第51條規
    定。
  (二)再查95年6 月14日另修正公布刑法施行法第1 條之1 規定：
    「中華民國94年1 月7 日刑法修正施行後，刑法分則編所定
    罰金之貨幣單位為新臺幣。94年1 月7 日刑法修正時，刑法
    分則編未修正之條文定有罰金者，自94年1 月7日 刑法修正
    施行後，就其所定數額提高為30倍。但72年6 月26日至94年
    1 月7 日新增或修正之條文，就其所定數額提高為3 倍」。
    該條立法理由謂：「依94年1 月7 日修正之刑法第33條第5
    款規定，罰金貨幣單位已改為新臺幣，刑法分則編各罪所定
    罰金之貨幣單位，自應配合上開規定修正，爰為第一項規定
    」、「刑法24年施行後，為解決國民所得經濟水準已大幅提
    昇問題，有關罰金與罰鍰倍數之調整及銀元與新臺幣之折算
    標準，訂有『罰金罰鍰提高標準條例』及『現行法規所定貨
    幣單位折算新臺幣條例』，除罰金以1 銀元折算3 元新臺幣
    外，並將72年6 月26日以前修正之刑法部分條文罰金數額提
    高為10倍；其後修正者則不再提高倍數，亦即刑法分則各罪
    罰金數額視前開情形分別提高為30倍或3 倍。考量新修正之
    刑法施行後，不再適用『現行法規所定貨幣單位折算新臺幣
    條例』，為使罰金數額趨於一致，避免衍生新舊法比較適用
    問題，以緩和實務適用法律之衝擊，於不變動罰金數額之前
    提下，爰為第二項規定」等語。自上述立法理由可知，刑法
    施行法第1 條之1 顯係配合新刑法修正後，就刑法分則罰金
    刑部分，變更貨幣單位為新臺幣，並統一提高罰金數額，以
    替代「罰金罰鍰提高標準條例（第一條）」及「現行法規所
    定貨幣單位折算新臺幣條例」之「準據法」性質之法律，且
    關於毒品危害防制條例第12條第1 項、第13條第4 項之法定
    刑，其罰金主刑之適用結果並無不同，自無新舊法比較之必
    要，而逕適用刑法施行法第1 條之1 第1 項規定。
四、按持有槍砲為長時間之繼續，乃行為之繼續而非狀態之繼續
    ，故如受許可，持有槍砲而無正當理由之行為持續長時間，
    於終止持有前，均在其犯罪行為實施中，其間法律縱有變更
    ，其行為既繼續實施至新法施行以後，即與犯罪後法律有變
    更之情形不同，不生新舊法比較適用之問題（最高法院75年
    度台上字第3370號、88年度台上字第2968號判決意旨參照）
    。是本件被告雖於91年間某日持有前揭槍枝主要組成零件槍
    管，而槍砲彈藥刀械管制條例雖於其後之94年1 月26日修正
    ，94年1 月29日施行，然其非法持有之犯罪行為持續至95年
    3 月1 日為警查獲時止，且同條例第13條第4 項關於持有槍
    枝之主要組成零件罪之條文、條次均未修正，依上開說明自
    無行為後法律變更之問題，無需比較新舊法，合先敘明。是
    核被告未經許可，持有槍枝主要組成零件槍管之行為，係犯
    槍砲彈藥刀械管制條例第13條第4 項之未經許可持有槍枝主
    要組成零件罪；被告未經許可，製造子彈之行為，係犯同條
    例第12條第1 項之未經許可製造子彈罪。被告於製造子彈後
    持有之低度行為，應為製造之高度行為所吸收，不另論罪。
    其所犯二罪之間，犯意各別，罪名不同，應分論併罰之，公
    訴意旨認應依牽連關係論罪，尚有未洽。爰審酌被告值此槍
    彈氾濫之際，非法製造子彈並持有槍枝主要組成零件，所為
    對社會治安造成危險，惟尚未有其他實害行為，暨其犯罪之
    動機、目的、手段及犯後坦承持有槍枝主要組零件犯行、否
    認製造具有殺傷力子彈犯行等一切情狀，分別量處如主文所
    示之刑，並就罰金部分分別諭知易服勞役之折算標準，並定
    應執行之刑。
五、沒收部分：
  (一)扣案改造手槍1 枝（槍枝管制編號0000000000），經鑑定結
    果，認不具殺傷力，有前揭槍彈鑑定書在卷可稽（刑鑑字第
    0000000000號，偵查卷第72頁），惟換裝於該手槍之土造金
    屬槍管經本院再送鑑定結果，認該土造金屬槍管屬槍砲之主
    要組零件，有前揭內政部函1 紙在卷可按（本院卷第50頁）
    ，該槍管既屬違禁物，自應依修正前刑法第38條第1 項第1
    款之規定宣告沒收，至於該改造手槍扣除槍管之其餘部分，
    既非違禁物，且被告亦無涉及製造手槍之犯罪，爰不宣告沒
    收。
  (二)扣案槍管2 支，經送鑑定結果，認為內具阻鐵之槍管，是尚
    不能認定為違禁物，爰不宣告沒收。
  (三)扣案具殺傷力之土造子彈1 顆，於取樣鑑定時擊發而滅失，
    爰不予宣告沒收。
  (四)扣案改造子彈半成品4 顆、彈殼7 顆、彈頭6 顆，被告坦承
    為其所磨製，應屬預備供製造子彈之物，應依修正前刑法第
    38 條 第1 項第2 款宣告沒收。
  (五)扣案桌上型鑽孔機1 具、桌上型砂輪機1 具、桌上型虎鉗1
    具、手持型砂輪機1 具、手持型鑽孔機1 具、銅條15支、工
    業用底火15顆（起訴書誤載為火藥，經本院送鑑後，認係工
    業用底火，有鑑定書附於本院卷第41頁）、鑽頭13支、磨砂
    棒2 支、銼刀2 支、油標卡尺1 支、鋸子1 把、螺絲起子3
    支、攻牙器1 支、瞬間膠1 瓶、底火32顆，均為被告所有，
    且供其製造本案子彈等情，業據被告於審理時供述甚明，應
    依修正前刑法第38條第1 項第2 款宣告沒收。
六、公訴人另以被告於95年3 月1 日晚間11時30分許，為警在其
    駕駛之車內扣得半成品改造子彈4 顆、彈殼7 顆、彈頭6 顆
    、火藥15顆、底火32顆，改造槍管2 支等物，因認被告此部
    分所為亦涉犯未經許可持有槍砲主要組成零件云云。惟查：
    (一)內政部86年11月24日台（86）內警字第8670683 號公告之
    槍砲主要組成零件，並未列舉子彈之主要組成零件種類，是
    被告持有扣案半成品改造子彈、彈殼、彈頭，應不構成上開
    持有主要組零件罪；(二)扣案火藥15顆，經送鑑結果，認均係
    建築工業用彈，均不具金屬彈頭，應屬工業用底火而非火藥
    等情，有前揭槍彈鑑定書1 份在卷可按（本院卷第36頁），
    另扣案底火亦非屬槍砲、彈藥主要組成零件等情，有桃園縣
    政府警察局楊梅分局95年8 月21日楊警分刑字第0958002868
    號函1 紙在卷可按（本院卷第30頁），是被告持有上開工業
    用底火、底火之行為，亦不構成上開持有主要組成零件罪；
    (三)扣案改造槍管2 支，經送鑑定結果，認均係內具阻鐵之金
    屬槍管，有前揭槍彈鑑定書1 份在卷可按（本院卷第36頁）
    ，是該槍管2 支亦非屬槍枝主要組成零件。據上，上開扣案
    物均非屬槍砲、彈藥之主要組成零件，此部分原應為無罪之
    諭知，惟公訴意旨認此部分與前罪部分有牽連犯關係，爰不
    另為無罪之諭知，附此敘明。
據上論斷，應依刑事訴訟法第299 條第1 項前段，槍砲彈藥刀械
管制條例第12條第1 項、第13條第4 項，修正後刑法第2 條第1
項前段、第11條前段、第42條第3 項前段，修正前刑法第51條第
5 款、第7 款、第38條第1 項第1 款、第2 款，刑法施行法第1
條之1 第1 項、第2 項前段，判決如主文。
本案經檢察官何嘉仁到庭執行職務。
中　　華　　民　　國　　96　　年　　6 　　月　　23　　日
                  刑事第七庭  審判長法  官  蕭世昌
                                    法  官  林惠霞
                                    法　官　劉為丕
上正本證明與原本無異。
如不服本判決，應於判決送達後10日內向本院提出上訴狀（應附
繕本），上訴於臺灣高等法院。
                                    書記官  顏美惠
中　　華　　民　　國　　96　　年　　6 　　月　　28　　日
附錄本案論罪科刑法條：
槍砲彈藥刀械管制條例第12條
未經許可，製造、販賣或運輸子彈者，處1 年以上7 年以下有期
徒刑，併科新台幣500 萬元以下罰金。
未經許可，轉讓、出租或出借子彈者，處6 月以上5 年以下有期
徒刑，併科新台幣300 萬元以下罰金。
意圖供自己或他人犯罪之用，而犯前二項之罪者，處3 年以上10
年以下有期徒刑，併科新台幣700 萬元以下罰金。
未經許可，持有、寄藏或意圖販賣而陳列子彈者，處5 年以下有
期徒刑，併科新台幣300 萬元以下罰金。
第 1 項至第 3 項之未遂犯罰之。
槍砲彈藥刀械管制條例第13條
未經許可，製造、販賣或運輸槍砲、彈藥之主要組成零件者，處
三年以上十年以下有期徒刑，併科新台幣七百萬元以下罰金。
未經許可，轉讓、出租或出借前項零件者，處一年以上七年以下
有期徒刑，併科新台幣五百萬元以下罰金。
意圖供自己或他人犯罪之用，而犯前二項之罪者，處五年以上有
期徒刑，併科新台幣一千萬元以下罰金。
未經許可，持有、寄藏或意圖販賣而陳列第一項所列零件者，處
六月以上五年以下有期徒刑，併科新台幣三百萬元以下罰金。
第一項至第三項之未遂犯罰之。
附表：應沒收之物
┌──┬────────┬──┬─────────┐
│編號│名稱、數量      │    │                  │
├──┼────────┼──┼─────────┤
│1   │土造金屬槍管1 枝│11  │工業用底火15顆（起│
│    │                │    │訴書誤載為火藥    │
│    │                │    │    ）            │
├──┼────────┼──┼─────────┤
│2   │改造子彈半成品4 │12  │鑽頭13支          │
│    │顆              │    │                  │
├──┼────────┼──┼─────────┤
│3   │彈殼7 顆        │13  │磨砂棒2 支        │
├──┼────────┼──┼─────────┤
│4   │彈頭6 顆        │14  │銼刀2 支          │
├──┼────────┼──┼─────────┤
│5   │桌上型鑽孔機1 具│15  │油標卡尺1 支      │
├──┼────────┼──┼─────────┤
│6   │桌上型砂輪機1 具│16  │鋸子1 把          │
├──┼────────┼──┼─────────┤
│7   │桌上型虎鉗1 具  │17  │螺絲起子3 支      │
├──┼────────┼──┼─────────┤
│8   │手持型砂輪機1 具│18  │攻牙器1 支        │
├──┼────────┼──┼─────────┤
│9   │手持型鑽孔機1 具│19  │瞬間膠1 瓶        │
├──┼────────┼──┼─────────┤
│10  │銅條15支        │20  │底火32顆          │
└──┴────────┴──┴─────────┘
